# FRANCISCO VALDIVIA CATATA

BACHILLER EN ECONOMÍA

Análisis de datos | Políticas públicas | Regulación y competencia

**(**+51) 934 395 428

☐ francisco.valdivia.catata@gmail.com ☐ Francisco Valdivia Catata (SrFerald)

Mar. 2024 - Actual

Francisco valdivia Catata

in francisco-valdivia-catata

 ♥ Jesús María, Lima, Perú

### Perfil Profesional

Bachiller en Economía por la Universidad Nacional Mayor de San Marcos. Profesional con especialización en Regulación Económica, Políticas de Competencia, Econometría Aplicada y Teoría Económica. Dominio del idioma inglés a nivel avanzado. Experiencia en manejo de programas estadísticos, análisis y manejo de bases de datos, y elaboración de indicadores socioeconómicos, informes y presentaciones. Interés en regulación, políticas de competencia e investigación socioeconómica.

# Formación Académica

Bachiller en Economía con mención en Economía Pública (Tercio superior)

Abr. 2016 - Feb. 2022

Universidad Nacional Mayor de San Marcos

Becario del Curso de Extensión Universitaria XX 2023 Ene. 2023 - Feb. 2023

Organismo Supervisor de la Inversión en Infraestructura de Transporte de Uso Público

Becario del Advanced Economics Program 2023 Ago. 2023 - Oct. 2023

Research Institute in Economics and Finance

Becario del Programa de Extensión Universitaria 2024 Ene. 2024 - Feb. 2024

Instituto Nacional de Defensa de la Competencia y de la Protección de la Propiedad Intelectual

# **Experiencia Profesional**

## Universidad Nacional Mayor de San Marcos

Asistente de cátedra Abr. 2024 - Actual

Encargado de diseñar y desarrollar sesiones introductorias en los cursos de Teoría de la Regulación y Regulación de Servicios Públicos

- Imparto clases introductorias sobre teoría de la regulación económica.
- Elaboro presentaciones profesionales como soporte para las sesiones.
- Reviso información bibliográfica relevante para la elaboración de materiales educativos.

#### Evidencia: Observatorio de Políticas Públicas para el Desarrollo

Director de la Dirección Académica

Miembro del Área Editorial Jul. 2023 - Mar. 2024

Organización juvenil acreditada por la Senaju dedicada a la investigación socioeconómica y difusión del impacto de las políticas públicas en el Perú.

- Planifico y coordino el desarrollo y evaluación de informes estadísticos y artículos académicos.
- Coordino los estándares de diseño, estructura y presentación de la revista editorial.
- Gestiono la elaboración de talleres y seminarios en colaboración con distintos profesionales e investigadores.

# Cursos Especializados

Redacción de artículos científicos   Universidad Peruana Cayetano Heredia	Ago. 2023 - Oct. 2023
Especialización en econometría usando Stata   Valora Consultoría	Abr. 2023 - May. 2023
Análisis de datos y econometría con R y Python   Grupo Lambda	Mar. 2023 - Abr. 2023
Redacción científica con IATEX, R y Python   Grupo Centec	Mar. 2023 - Abr. 2023
Especialización en inversiones y mercados financieros   Grupo Lambda	Ene. 2022 - Jul. 2022
Gestión Pública   Edúcate Perú Consultores	Feb. 2021 - Abr. 2021
Elaboración de indicadores socioeconómicos usando Stata   Valora Consultoría	Oct. 2020 - Nov. 2020

### ✓ Competencias Profesionales

Informática: Stata, LATEX, R, Python (intermedio) Office: Excel, Word, Power Point, (avanzado)

Idiomas: Inglés (avanzado)

Plataformas: Zoom, Meet, Teams, Classroom, Github (intermedio)

Aptitudes: Trabajo en equipo, atención al detalle, motivación para el aprendizaje continuo

### • Disponibilidad laboral

Incorporación inmediata Horario laboral completo

### Referencias Profesionales

Gleisi Jarlet Cubas Chuquicahua

Directora General - Evidencia

Economista - Universidad Nacional Mayor de San Marcos

Contacto: jarletcubas@gmail.com